【裁判字號】    98,裁,2477
【裁判日期】    981022
【裁判案由】    退伍
【裁判全文】
最  高  行  政  法  院  裁  定
                                      98年度裁字第2477號
上  訴  人  甲○○
被 上訴 人  國防部空軍司令部
代  表  人  乙○○
上列當事人間退伍事件，上訴人對於中華民國98年2月26日臺北
高等行政法院97年度訴字第2496號判決，提起上訴，本院裁定如
下：
    主  文
上訴駁回。
上訴審訴訟費用由上訴人負擔。
    理  由
一、按對於高等行政法院判決之上訴，非以其違背法令為理由，
    不得為之，行政訴訟法第242條定有明文。是對於高等行政
    法院判決上訴，非主張該判決違背法令以為上訴理由即屬不
    應准許，自應認為不合法而駁回之。
二、上訴人原係空軍第四九九聯隊上尉軍械官，於民國（下同）
    93年2月請求調佔少校職缺，經被上訴人以93年2月19日空管
    字第0930001489號書函否准所請，並核定上訴人於93年8月
    19日年限退伍，上訴人不服，提起訴願，案經國防部以調職
    立案，於93年12月16日以93年決字第155號決定不受理。上
    訴人不服，提起行政訴訟，經臺北高等行政法院94年度訴字
    第479號裁定駁回上訴人之訴及本院95年度裁字第2105號裁
    定駁回抗告確定，本院裁定復指明關於上訴人退伍部分，應
    由受理訴願機關及原處分機關續行辦理，全案於前揭行政法
    院裁定確定後，由上訴人就退伍部分請求國防部續為辦理。
    而上訴人因無適職調佔上階，且其上尉本階最大服役年限為
    93年8月19日，上訴人乃填具「退伍除役給與申請書」等相
    關資料，志願於93年8月19日退伍，嗣該聯隊將上開相關資
    料呈報被上訴人，被上訴人依「陸海空軍軍官士官服役條例
    」第15條第1款規定，以93年6月7日空管字第0930005824號
    令核定上訴人年限退伍。上訴人不服，提起訴願，經訴願決
    定駁回後，遂提行政訴訟，經臺北高等行政法院97年度訴字
    第2496號判決駁回其訴，上訴人對之提起上訴，惟僅言其並
    非自願離職及被上訴人以其不具備「飛龍專案種子教官」資
    歷，就無法參與該職務評選名冊，嚴重剝奪上訴人參與評比
    調佔地裝分隊長資格審查，導致上訴人退伍之憾云云，並未
    具體說明其違背何項法令條款，依首開規定及說明，其上訴
    為不合法。
三、據上論結，本件上訴為不合法。依行政訴訟法第249條第1項
    前段、第104條、民事訴訟法第95條、第78條，裁定如主文
    。
中    華    民    國    98    年    10    月    22    日
                    最高行政法院第三庭
                        審判長法官  高  啟  燦
                              法官  林  文  舟
                              法官  楊  惠  欽
                              法官  黃  合  文
                              法官  王  碧  芳
以  上  正  本  證  明  與  原  本  無  異
中    華    民    國    98    年    10    月    23    日
                              書記官  邱  彰  德


司法院資訊處製作；財團法人民間司法改革基金會備份。
